臺灣臺中地方法院民事判決　　　　　　　 96年度婚字第120號
原　　　告　乙○○
被　　　告　甲○○
上列當事人間請求離婚事件，本院於民國96年3月14日言詞辯論
終結，判決如下：
    主      文
准原告與被告離婚。
訴訟費用由被告負擔。
    事實及理由
一、原告主張：兩造於民國83年12月4日結婚，婚後設籍於台中
    市西屯區○○○路210巷3號6樓之2，夫妻感情初尚融洽，詎
    料被告於88年6月29日無故離家出走，經原告四處尋找未獲
    ，迄今已逾7年之久，被告未曾返家探視原告及子女，雙方
    已無夫妻間之情愛存在，無法繼續共同生活，爰依民法第10
    52條第2項規定，請求裁判離婚等語。並聲明：如主文所示
    。
二、被告則以：被告離家已近10年，同意離婚等語，資為抗辯。
    並聲明：原告之訴駁回。
三、得心證之理由：
（一）原告主張兩造婚姻關係現仍存續中，被告於88年6月29日
      離家出走，迄今未返之事實，業據提出戶籍謄本2份及受
      （處）理查尋人口案件登記表影本1份為證，被告到庭亦
      不爭執，是依上開事證所示，堪認原告之主張為真實。
（二）按民法第1052條第2項規定：有前項以外之重大事由，難
      以維持婚姻者，夫妻之一方得請求離婚，但其事由應由夫
      妻之一方負責者，僅他方得請求離婚。其立法旨趣，在符
      合現代多元化社會之需要，使裁判婚姻之事由較富彈性，
      當婚姻破裂時，夫妻已無共同生活之實質時，即得請求離
      婚。又婚姻如有難以維持之重大事由，於夫妻雙方均須負
      責時，應比較雙方之有責程度，僅責任較輕之一方，得向
      責任較重之他方請求離婚，如雙方之有責程度相同，則雙
      方均得請求離婚，以符公平。本件兩造分居迄今已逾7年
      ，有如前述，徵之婚姻乃一男一女之兩性結合，以組織家
      庭，並『永久共同生活』為目的，兩造分居多年，早已不
      營夫妻之共同生活，僅存夫妻之名，而無夫妻之實，違反
      夫妻應同居之婚姻本質，婚姻中夫妻彼此扶持之特質已蕩
      然無存，另原告訴請離婚，被告於本院審理時亦表示同意
      離婚，顯見兩造間情愛已失，彼此均已無心維護兩造婚姻
      之幸福和諧，主觀上均已喪失維持共同生活之意欲，而客
      觀上復有前述兩造婚姻不能繼續維持之事由。是以，兩造
      之婚姻明顯已生破綻，且無回復之希望，上開情形已構成
      難以維持婚姻之重大事由，而衡之雙方有責程度，難認原
      告為較重之一方。從而，本件原告據以主張依民法第1052
      條第2項之規定，訴請離婚，為有理由，應予准許。
四、訴訟費用負擔之依據：民事訴訟法第78條。
中　　華　　民　　國　　96　　年　　3 　　月　　28　　日
                  家事法庭　　　法　官　陳宗賢
以上正本係照原本作成。
如對本判決上訴，須於判決送達後20日之不變期間內，向本院提
出上訴狀（需附繕本）。
中　　華　　民　　國　　96　　年　　3 　　月　　28　　日
　　　　　　　　　　　　　　　　書記官
